【裁判字號】    95,豐交簡上,93
【裁判日期】    950329
【裁判案由】    過失傷害
【裁判全文】
臺灣臺中地方法院刑事判決          95年度豐交簡上字第93號
上  訴  人  乙○○
即  被  告
上列上訴人因過失傷害案件，不服本院豐原簡易庭九十四年度豐
交簡字第十七號中華民國九十五年一月十一日第一審簡易判決（
聲請案號：台灣台中地方法院檢察署九十四年度偵字第二○三二
一號），提起上訴，本院管轄之第二審合議庭判決如下：
    主    文
原判決撤銷。
乙○○因過失傷害人，處拘役肆拾日，如易科罰金，以參佰元折
算壹日。緩刑貳年。
    犯罪事實及理由
一、乙○○於民國九十四年十一月六日十四時二十分許，駕駛車
    牌號碼FG-11 27號自小客車，行經臺中縣東勢鎮○○路臨
    二百零四之一號，本應注意應遵守道路交通標線之指示，且
    在雙向二車道行駛時，在劃有分向限制線之路段，不得駛入
    來車之車道，而當時路面無障礙物，視距良好，並無不能注
    意之情形，竟因欲左轉入其家門（臺中縣東勢鎮○○路臨二
    百零三之一號），而在該處畫有雙黃線處左轉，適有甲○○
    騎乘車牌號碼806-AAF號重機車行至該處，亦因疏未注意駕
    駛機車於雙向二車道行進，應靠右行駛，且應注意車前狀況
    ，與前車保持適當之距離，致甲○○因反應不及而自後與上
    開自小客車之左側發生擦撞，甲○○人車倒地，並因而受有
    左手拇指撕裂傷及頸部扭傷等傷害。乙○○於肇事後，於有
    偵查權限之公務員發覺犯罪之前，向到場之員警陳敏宏主動
    陳述肇事經過自首而接受裁判。
二、上揭犯罪事實，業據被告乙○○坦承不諱，核與證人即告訴
    人甲○○指訴之情節大致相符，此外復有道路交通事故現場
    圖、道路交通事故調查報告表、道路交通事故現場談話紀錄
    表及現場照片八張附卷可稽。而告訴人確因本件車禍受有上
    揭傷害，亦有診斷證明書一紙在卷足憑。按駕駛人駕駛汽車
    ，應遵守道路交通標線之指示；汽車在雙向二車道行駛時，
    在劃有分向限制之路段，不得駛入來車之車道內；道路交通
    安全規則第九十條及第九十七條第二款分別定有明文，被告
    駕駛汽車自應注意上開規定。而依卷附道路交通事故調查報
    告表所載，當時天候為晴，日間自然光線，視距良好，路面
    無障礙物，衡情被告應能注意，竟疏未注意，其因而肇事致
    告訴人受傷，被告自具過失甚明，又被告之過失行為與告訴
    人之傷害間，亦有相當因果關係，事證明確，被告自白與事
    實相符，其過失傷害犯行，堪以認定。
三、按撤回告訴乃告訴人依刑事訴訟法規定使其告訴失效之法律
    行為，與告訴人僅在訴訟外向被告承諾撤回告訴之為私法上
    契約行為者，迥然有別。故告訴乃論之罪經告訴權人提出合
    法之告訴，由檢察官將案件起訴繫屬於第一審法院後，縱經
    告訴人向被告表示同意撤回告訴，如未經告訴人在第一審辯
    論終結前以書狀或言詞逕向該第一審法院表示撤回告訴之意
    思，或向檢察官或司法警察官撤回告訴而於第一審辯論終結
    前轉達於該第一審法院，仍不生撤回告訴之效力 (最高法院
    八十八年度台非字第一○三號判決參照)，查本案告訴人甲
    ○○固於九十四年十二月二十六日具狀撤回告訴，惟其撤回
    告訴狀係由被告於九十五年一月十日始送交臺灣臺中地方法
    院檢察署，此有撤回告訴狀及被告九十五年一月九日刑事陳
    報狀各一紙在卷可按，且本案卷內亦查無臺灣臺中地方法院
    檢察署轉陳之上開撤回告訴狀，從而告訴人前揭撤回告訴既
    未在本院九十五年一月十一日第一審判決前向本院為之，自
    不生撤回告訴之效力，先予敘明。核被告所為，係犯刑法第
    二百八十四條第一項前段之過失傷害罪。被告於肇事後，即
    留在現場，於有偵查權限之公務員發覺犯罪之前，向到場之
    員警陳敏宏陳述肇事經過，此有被告警訊筆錄及道路交通事
    故肇事人自首情形紀錄表在卷足憑，被告自首而接受裁判，
    應依自首之規定減輕其刑。原審認被告罪證明確，予以論罪
    科刑固非無見，惟查本案被告應依自首減輕其刑已如前述，
    原判決漏未審酌自有未洽。上訴人提起上訴，雖未就此部分
    指摘，惟原判決既有上開可議之處，即屬無可維持，自應由
    本院予以撤銷改判。爰審酌被告對本件車禍發生之過失程度
    及被害人所受之傷害均非重，犯後自首坦承犯行，態度良好
    ，且業與告訴人達成和解，此有和解書及撤回告訴狀各一紙
    在卷可稽等一切情狀，量處如主文所示之刑，並諭知易科罰
    金之折算標準。末查被告前未曾受有期徒刑以上刑之宣告，
    有臺灣高等法院被告全國前案紀錄表及臺灣臺中地方法院檢
    察署刑案資料查註紀錄表各一份附卷可稽，其因一時疏失，
    致罹刑典，且業與被害人達成和解，其經此科刑之宣告，應
    知警惕而無再犯之虞，本院認以暫不執行其刑為適當，併予
    宣告緩刑二年，以勵自新。
據上論斷，應依刑事訴訟法第四百五十五條之一第三項、第三百
六十九條第一項前段、第三百六十四條、第二百九十九條第一項
前段，刑法第二百八十四條第一項前段、第六十二條前段、第四
十一條第一項前段、第七十四條第一款，罰金罰鍰提高標準條例
第一條前段、第二條前段，判決如主文。
中    華    民    國    95    年    3     月    29    日
                      臺灣臺中地方法院交通法庭
                                  審判長法  官 林清鈞
                                        法  官 陳姵君
                                        法  官 郭書豪
右正本證明與原本無異。
本件不得上訴。
中    華    民    國    95    年    3     月    30    日
                                        書記官 陳美虹
附錄本案論罪科刑法條全文
中華民國刑法第284條
 (過失傷害罪)
因過失傷害人者，處六月以下有期徒刑、拘役或五百元以下罰金
，致重傷者，處一年以下有期徒刑、拘役或五百元以下罰金。
從事業務之人，因業務上之過失傷害人者，處一年以下有期徒刑
、拘役或一千元以下罰金，致重傷者，處三年以下有期徒刑、拘
役或二千元以下罰金。


司法院資訊處製作；財團法人民間司法改革基金會備份。
